【裁判字號】    92,交抗,177
【裁判日期】    920227
【裁判案由】    違反道路交通管理處罰條例
【裁判全文】
臺灣高等法院刑事裁定                            九十二年度交抗字第一七七號
    抗告人即
    受處分人    甲○○
右抗告人因違反道路交通管理處罰條例案件，不服台灣士林地方法院中華民國九十一
年十二月三十一日裁定（九十一年度交聲字第七八六號），提起抗告，本院裁定如左
：
    主  文
抗告駁回。
    理  由
一、本件抗告意旨略以：員警所開之罰單，與事實不符，警員既尾隨在後，為何未拍
    照存證，希望與警員對質，為此提起抗告云云。
二、按汽車行駛於高速公路或設站管制之道路，而不遵管制之規定者，處汽車駕駛人
    新台幣三千元以上六千元以下罰鍰，道路交通管理處罰條例第三十三條第一項定
    有明文。
二、本件抗告人甲○○於民國九十一年五月七日上午十一時四十六分許，駕駛車牌號
    碼八Ｅ─０五一號營業大貨車，行經國道一號高速公路（即中山高）南向一三四
    至一三六公里處，在同向三線車道非因超車沿途佔用中線車道行駛違規，經巡邏
    警車攔停舉發等情，業據舉發機關內政部警政署國道公路警察局第二警察隊函敘
    甚明，復有舉發違反道路交通管理事件通知單影本附卷可稽，至抗告人雖辯稱：
    中山高速公路南下一三一公里至一三二公里處修路，右二車道封閉，其當時已靠
    最右可行駛車道行駛，等到通過修路區○○○○○道大型車禁行內側車道，所以
    立即切入最外側車道，一直行駛到一三五．三公里處，因前方有一連串慢車，記
    得在一三五．三公里處由外側車道切入中線車道，當超車完畢即駛回最外側車道
    ，本件舉發內容與事實不符云云。然查，本件抗告人甲○○駕駛上開營業大貨車
    在國道一號高速公路南向一三四公里即為警發現該車行駛中線車道，經巡邏警車
    尾隨在該車後方至南向一三六公里處，其間該車均未駛回外側車道，該車行駛中
    線期間反有跟在其後之車輛從外側車道超越違規車輛，經警攔查該車至外側路肩
    停於南向一三六．七公里處，並當場告知違規事實，是執勤員警應無誤認之可能
    。次按交通警員掣單舉發違反道路交通管理處罰條例所列之違規事實，本質上為
    行政處分，係公務員基於職務上權力，依法就特定之具體事件所為具公法上效果
    之單方行政行為，基於公務員為公法上行為具有公信力之原則，該行政處分當可
    被推定為真正，其據以依法處分之事實認定亦為正確無誤，本此公信原則，乃立
    法者賦予行政機關制定違反道路交通事件統一裁罰標準及處理細則，使執勤警員
    得當機處分（如該細則第二十三條）以維護交通秩序、安全之行政目的，反之，
    若謂公務員一切行政行為均需預留證據以證其實，則國家行政勢必窒礙難行，據
    此，刑事訴訟法就犯罪證據有關之規定中，與屬行政秩序罰之交通違規裁罰本旨
    不合之部分，自不在準用之列。本件抗告人既未就執勤員警之舉發有誤提出確實
    證據以供調查，亦無任何證據足資證明有捏造事實違法取締之情事，則執勤警員
    本其維護交通秩序、安全職責所為之舉發，自應受到合法、正確之推定，且衡諸
    現場查獲之警員與抗告人並無仇隙，當無設詞攀誣之理，是抗告人於上開時、地
    未依規定車道行駛之事實，堪以認定。抗告人所請與警員對質乙節核無必要，併
    此明。原審因認原處分機關依首開規定，並參酌抗告人不依通知期日到案，裁
    處罰鍰新台幣三千元，並依道路交通管理處罰條例第六十三條第一項第一款之規
    定記違規點數一點，核無違誤，乃裁定駁回抗告人在原審之異議，經核原裁定認
    事用法，尚無違誤。抗告人仍執前詞指摘原裁定不當，為無理由，應予駁回。
據上論結，應依道路交通管理處罰條例第八十九條，刑事訴訟法第四百十二條，裁定
如主文。
中    華    民    國    九十二      年       二       月     二十七     日
                              臺灣高等法院交通法庭
                                  審判長法  官  陳  祐  治
                                        法  官  王  炳  梁
                                        法  官  楊  炳  禎
右正本證明與原本無異。
不得再抗告。
                                        書記官  廖  素  花
中    華    民    國    九十二      年       三       月        六      日


司法院資訊處製作；財團法人民間司法改革基金會備份。
